sl-SI: Kultura in zabava > Hobiji in ustvarjalne umetnosti > Glasbila: Harmonike in diatonične harmonike; Dude; Trobila; Elektronska glasbila; Tolkala; Klavirji; Godala; Lesna pihala
vi: Nghệ thuật và giải trí > Sở thích và nghệ thuật sáng tạo > Nhạc cụ: Đàn ắc-coc và đàn công-xec-ti-na; Kèn túi; Kèn đồng; Nhạc cụ điện tử; Bộ gõ; Đàn piano; Nhạc cụ bộ dây; Nhạc cụ bằng gỗ
de: Kunst & Unterhaltung > Hobby & Kunst > Musikinstrumente: Akkordeons & Konzertinas; Dudelsäcke; Blechblasinstrumente; Elektronische Musikinstrumente; Schlagbohren; Klaviere; Saiteninstrumente; Holzblasinstrumente
ko: 아트/엔터테인먼트 > 취미/예술 > 악기: 아코디언/콘서티나; 백파이프; 금관악기; 전자 악기; 퍼커션; 피아노; 현악기; 목관악기
ro-RO: Artă și divertisment > Hobby-uri și artă > Instrumente muzicale: Acordeoane și concertine; Cimpoaie; Instrumente din alamă; Instrumente muzicale electronice; Percuție; Piane; Instrumente cu coarde; Instrumente de suflat
es: Arte y ocio > Hobbies y artes creativas > Instrumentos musicales: Acordeones y concertinas; Gaitas; Instrumentos de metal; Instrumentos musicales electrónicos; Instrumentos de percusión; Pianos; Instrumentos de cuerda; Instrumentos de viento madera
cs: Umění a zábava > Hobby, hudba a výtvarné umění > Hudební nástroje: Akordeony a tahací harmoniky; Dudy; Žesťové nástroje; Elektronické hudební nástroje; Bicí nástroje; Klavíry a pianina; Strunné nástroje; Dřevěné dechové nástroje
el: Τέχνες & Ψυχαγωγία > Χόμπι & Δημιουργικές Τέχνες > Μουσικά όργανα: Ακορντεόν & κονσερτίνες; Γκάιντες; Χάλκινα πνευστά όργανα; Ηλεκτρονικά μουσικά όργανα; Κρουστά όργανα; Πιάνα; Έγχορδα όργανα; Ξύλινα πνευστά
sv: Konst och underhållning > Hobby och skapande > Musikinstrument: Dragspel och concertinor; Säckpipor; Bleckblåsinstrument; Elektriska musikinstrument; Slagverk; Pianon; Stränginstrument; Träblåsinstrument
fr: Arts et loisirs > Loisirs et arts créatifs > Instruments de musique: Accordéons et concertinas; Cornemuses; Cuivres; Instruments de musique électroniques; Percussions; Pianos; Instruments à cordes; Instruments à vent
th: ศิลปะและความบันเทิง > งานอดิเรกและศิลปะสร้างสรรค์ > เครื่องดนตรี: หีบเพลงและหีบเพลงขนาดเล็ก; ปี่สก็อต; เครื่องเป่าทองเหลือง; เครื่องดนตรีอิเล็กทรอนิกส์; การเจาะแบบกระแทก; เปียโน; เครื่องสาย; เครื่องเป่าลมไม้
hr-HR: Umjetnost i zabava > Hobiji i kreativne umjetnosti > Glazbala: Harmonike i koncertine; Gajde; Limena puhaća glazbala; Elektronička glazbala; Udaraljke; Klaviri; Gudački instrumenti; Drvena puhaća glazbala
lt-LT: Menai ir pramogos > Hobiai ir menai > Muzikos instrumentai: Akordeonai ir koncertinos; Dūdmaišiai; Variniai pučiamieji instrumentai; Elektroniniai muzikos instrumentai; Mušamieji; Fortepijonai; Styginiai instrumentai; Mediniai pučiamieji instrumentai
ja: 芸術・エンターテイメント > 趣味・コレクション > 楽器: アコーディオン・コンサーティーナ; バグパイプ; 金管楽器; 電子楽器; パーカッション; ピアノ; 弦楽器; 木管楽器
zh-TW: 藝術/娛樂 > 嗜好和創作藝術 > 樂器: 手風琴; 風笛; 銅管樂器; 電子樂器; 打擊樂器; 鋼琴; 弦樂; 木管樂器
en: Arts & Entertainment > Hobbies & Creative Arts > Musical Instruments: Accordions & Concertinas; Bagpipes; Brass Instruments; Electronic Musical Instruments; Percussion; Pianos; String Instruments; Woodwinds
bg-BG: Изкуства и развлечения > Хобита и творчески изкуства > Музикални инструменти: Акордеони и концертини; Гайди; Медни духови инструменти; Електронни музикални инструменти; Перкусии; Пиана; Струнни инструменти; Дървени духови инструменти
sk-SK: Umenie a zábava > Záľuby a tvorivé dielne > Hudobné nástroje: Akordeóny a ťahacie harmoniky; Gajdy; Dychové nástroje; Elektronické hudobné nástroje; Perkusie; Klavíry; Sláčikové nástroje; Drevené dychové nástroje
hu: Művészet és szórakoztatás > Hobbik és kreatív művészet > Hangszerek: Harmonikák és concertinák; Dudák; Rézfúvós hangszerek; Elektronikus hangszerek; Ütőhangszerek; Zongorák; Vonós hangszerek; Fafúvósok
pt-PT: Artes e lazer > Passatempos e artes criativas > Instrumentos musicais: Acordeões e concertinas; Gaitas de foles; Instrumentos de metais; Instrumentos musicais eletrónicos; Percussão; Pianos; Instrumentos de corda; Madeiras
zh-CN: 艺术与娱乐 > 爱好/艺术创作 > 乐器: 手风琴/六角手风琴; 风笛; 铜管乐器; 电子乐器; 打击乐器; 钢琴; 弦乐器; 木管乐器
da: Kunst og underholdning > Hobby og håndarbejde > Musikinstrumenter: Harmonikar og koncertinaer; Sækkepiber; Messingblæsere; Elektroniske musikinstrumenter; Perkussion; Pianoer; Strengeinstrumenter; Blæserinstrumenter
fi: Taide ja viihde > Harrastukset ja taiteet > Soittimet: Harmonikat ja concertinat; Säkkipillit; Vaskipuhaltimet; Sähköiset soittimet; Perkussiot; Pianot; Jousisoittimet; Puupuhaltimet
pl: Sztuka i rozrywka > Hobby i sztuki piękne > Instrumenty muzyczne: Akordeony i koncertyny; Dudy; Instrumenty dęte blaszane; Elektroniczne instrumenty muzyczne; Perkusja; Pianina i fortepiany; Instrumenty strunowe; Instrumenty dęte drewniane
tr: Sanat ve Eğlence > Hobiler ve Sanatsal Çalışmalar > Müzik Aletleri: Akordeonlar ve Konçertinalar; Gaydalar; Bakır Üflemeli Çalgılar; Elektronik Müzik Aletleri; Perküsyon; Piyanolar; Telli Çalgılar; Nefesli Çalgılar
it: Arte e svago > Hobby e arti creative > Strumenti musicali: Fisarmoniche/fisarmoniche portatili; Cornamuse; Ottoni; Strumenti musicali elettronici; A percussione; Pianoforti; Strumenti a corda; Legni
pt-BR: Artes e entretenimento > Hobbies e artes > Instrumentos musicais: Acordeões e concertinas; Gaita de fole; Instrumentos de sopro de metal; Instrumentos musicais eletrônicos; Percussão; Pianos; Instrumentos de corda; Instrumentos de sopro de madeira
nb: Kunst og underholdning > Hobby og kreativitet > Musikkinstrumenter: Trekkspill og konsertina; Sekkepiper; Messinginstrumenter; Elektroniske musikkinstrumenter; Perkusjon; Pianoer; Strengeinstrumenter; Treblåseinstrumenter
ru: Искусство и развлечения > Хобби и творчество > Музыкальные инструменты: Аккордеоны и концертины; Волынки; Медные духовые инструменты; Электронные музыкальные инструменты; Ударные инструменты; Фортепиано; Струнные инструменты; Деревянные духовые инструменты
nl: Kunst en entertainment > Hobby's en creatieve vaardigheden > Muziekinstrumenten: Accordeons en concertina's; Doedelzakken; Koperen blaasinstrumenten; Elektronische muziekinstrumenten; Percussie; Piano's; Snaarinstrumenten; Houten blaasinstrumenten